

Nassim El Khantour

Designer Multimédia :: Directeur Artistique :: Développeur

Je suis un Créatif avec une expertise en Web et Motion Design, et des compétences en développement, design 3D, ainsi qu'en illustration. Un panel de compétences que j'ai pu mettre à l'œuvre ces 5 dernières années dans une variété de projets tels que des clips musicaux, des web apps, ainsi qu'au sein d'installations audiovisuelles interactives.

- Montréal, Canada
- (+33) 6 35 17 69 16
- nasselkh
- nassim.elkhantour@gmail.com
- elkhantour.com
- in linkedin.com/in/nassimelkhantour
- Bē behance.net/elkhantour

EXPÉRIENCES PROFESSIONNELLES



Web, Print & Motion Designer

Design de contenu visuel et interactifs allant de site web au print et motion design.

- Production de divers éléments Motion Design et Sound Design (Google, Meta, TikTok ads, remarketing, ainsi que la présentation de produits)
- Design de sites web et de fichiers prints
- Design d'identité visuelles et de branding
- Vidéographie et édition photo des évènements de l'agence
- Assistance aux web developers en leur fournissant des bibliothèques JavaScript pour améliorer l'expérience utilisateur des sites (intégration 3D WebGL, animations CSS/SVG/GSAP...)
- Mise en place et développement d'applications web et extensions Adobe pour améliorer le workflow de l'agence

Redbox Media Inc. Montréal, Canada 2022 - Aujourd'hui



Freelance en audiovisuel et Web Design

- Développement et Web Design d'un e-commerce ainsi que d'un client SQL pour la gestion des produits (stack LAMP)
- Développement et UX/UI design d'une extension Google Chrome pour l'apprentissage du mandarin (traducteur popup, reconnaissance OCR)
- Développement et UX/UI d'un site d'archivage de contenu cinématographique
- Direction artistique, background painting et animation pour un court-métrage d'animation (clip musical)

Freelance Strasbourg, France 2020 - 2021

NEX Designer Graphique & Multimédia

Création de contenus visuels pour diverses structures culturelles telles que des associations, groupes de musique et soundsystems

- Mise en espace et scénographie de nombreuses installations vidéo-mapping
- Direction artistique et animation pour un court-métrage d'animation (clip musical)
- Modélisation, animation et compositing de plus de 100 samples visuels visés à être projetés lors d'évènements culturels
- Développement et UX/UI design de logiciels audio-visuels interactifs (motion design, art génératif)

Prestataire indépendant Nancy, France 2016 - 2020

FORMATION

DNSEP obtenu avec les félicitations du jury

Master en Art Numérique

ENSAD (École Nationale Supérieure d'Art et de Design) 2019 - 2020 :: Nancy, France



Web/Game Design, Illustration, 3D Animation

Programme d'échange international

IUP (Indiana University of Pennsylvania) 2018 - 2019 :: Indiana (PA), USA

DNA obtenu avec Mention

Licence en Art numérique

ENSAD (École Nationale Supérieure d'Art et de Design) 2015 - 2018 :: Nancy, France

LANGUAGES

Français (maternelle)

Anglais (bilingue)

Mandarin (intermédiaire)

Allemand (notions)

TECHNICALS

Photoshop, Illustrator, Premiere Pro, Figma, XD, After Effects, InDesign, Audition, Logic Pro X

HTML, CSS, JS, Python, SQL (notions), PHP, C# (notions)

Maya, ZBrush, Blender, Substance Painter, Unity

TouchDesigner, Resolume Arena, MaxMSP

COMMUNITY SERVICE

mm Montrez-moi vos muscles Record

Membre et artiste visuel du label Montrez-moi vos muscles (VJ, clips...)

2019 - 2021 :: Strasbourg, France

WIUP radio station

Membre de la Music Team, selection des nouveaux morceaux et assistance à la Web Team

2018 - 2019 :: Indiana (PA), USA

HUMMUß GAFFER

Duo de recherche et d'expérimentations avec Clémence Fontaine

2016 - 2018 :: Nancy, France

BDE de l'ENSAD (bureau des étudiants)

Chargé de communication, design et diffusion des affiches et bannières

2016 - 2017 :: Nancy, France

PRESS & CURATED WORK

PHILIP PENTACLE - ANIMAL CHAMBER APOCALYPSE BEAT [OCTOBER TONE]

2021 :: Fedelab.fr

Un nouveau clip très animé pour Philip Pentacle

April 19th, 2021 :: Lalsace.fr

[NOUVEAUTÉ] PHILIP PENTACLE – ANIMAL CHAMBER APOCALYPSE BEAT

March 3rd, 2021 :: Mesenceintesfontdefaut.com

Les clips de la semaine #39

December 14th, 2020 :: Phenixwebtv.com

PERFORMANCES & EXPOSITIONS

(SÉLÉCTION)

Maison Mimir fête ses 10 ans, with Philip Pentacle and

Epic Schmetterling

3 mars 2020 :: MOLODOÏ, Strasbourg, France

ART'ung Live, with Philip pentacle, Noyus and

Epic Schmetterling

15 février 2020 :: Local ART'ung, Willerhoff, France

CELEBRATION, with Epic Schmetterling

5 décembre 2019 :: ENSAD, Nancy, France

Limedia Party #1, as part of the **RING** festival, with **CTL!** soundsystem

14 avril 2018 :: Théatre de la Manufacture, Nancy, France

TECHNO, with ENSAD (BDE)

22 février 2018 :: LNVRS club, Nancy, France

CTL PARTY!, with CTL! soundsystem

4 novembre 2017 :: Ostra club, Nancy, France

Ph pas neutre: Jaquarius, with CTL! soundsystem

October 6th, 2017 :: LNVRS club, Nancy, France

Festival Moumouth Fest, with Epic Schmetterling

May 7th, 2017 :: Tanneries, Dijon, France

ARK4-Artem, with LATITUDES 5.4

19 janvier 2017 :: CCAM, Vandoeuvre-les-Nancy, France

Freshmen homecoming, with ENSAD (BDE)

8 décembre 2016 :: Appart club, Nancy, France

COMPÉTENCES ANNEXES

Illustration — Développement Visuel — Web design Concept art — Motion graphic — Photographie Video compositing — Édition Video — Sound design